【裁判字號】    92,抗,186
【裁判日期】    920709
【裁判案由】    聲請撤銷緩刑
【裁判全文】
臺灣高等法院高雄分院刑事裁定          九十二年度抗字第一八六號
    抗  告  人
    即  受刑人  甲○○
右抗告人因聲請撤銷緩刑案件，不服臺灣高雄地方法院九十二年度撤緩字第八五號中
華民國九十二年五月二十九日第一審裁定（聲請案號：臺灣高雄地方法院檢察署九十
二年度執聲字第六九七號），提起抗告，本院裁定如左：
      主      文
抗告駁回。
      理      由
一、抗告意旨略以：「查緩刑期內更受有期徒刑之宣告者，應：：：由法院詢問被告
    之意見後裁定之」，最高法院十八年上字第一三六０號著有判例足參。本件原裁
    定法院撤銷抗告人前緩刑之宣告，並未踐行詢問抗告人之意見，不符上開判例要
    旨所示之程序，殊有違背法令之可議，應不能維持。本件裁定僅稱抗告人於九十
    二年四月七日受台灣台中地方法院宣告偽造文書罪處刑三月確定，惟此判決是否
    有刑法第七十五條第二項之情形，原裁定疏未調查，且未於裁定之理由說明，遽
    為裁定，誠屬速斷。該偽造文書案件所處有期徒刑三月，業執行完畢，抗告人在
    本案緩刑期內一直克守份際，循規蹈矩，若因此而遭撤銷緩刑之宣告，實不公平
    ，且亦不符法律設立緩刑制度之本旨，因法撤銷原裁定等情。
二、經查：
  (一)「受緩刑之宣告而有左列情形之一者，撤銷其宣告：一、緩刑期內更犯罪，受有
    期徒刑以上刑之宣告者，二、緩刑前犯他罪，而在緩刑期內受有期徒刑以上刑之
    宣告者；因過失犯罪者，不適用前項之規定。」，刑法第七十五條第一項、第二
    項定有明文。
  (二)本件抗告人即受刑人甲○○於民國（下同）九十年一月二十九日犯侵占罪，經台
    灣台中地方法院判處有期徒刑七月，緩刑二年，於九十一年四月一日確定。抗告
    人另於緩刑前之八十七年六月二十二日起至八十八年三月十六日，因犯行使偽造
    私文書罪，經台灣台中地方法院判處有期徒刑三月，如易科罰金，以三百元折算
    一日，於九十二年四月七日確定，此有台灣台中地方法院九十一年度簡字第一三
    號及九十二年度訴字第一八五號刑事判決附卷可稽。是抗告人在緩刑前犯他罪，
    而在緩刑期內（即九十一年四月一日起至九十三年三月三十一日止）受有期徒刑
    之宣告，原審依檢察官之聲請，依刑法第七十五條第一項第二款規定，裁定撤銷
    前開侵占罪之緩刑宣告，並無不當。
  (三)抗告人於八十七、八十八年間所犯之行使偽造私文書罪，係屬故意犯（該罪並無
    處罰過失犯），有上述判決足憑。抗告人於緩刑前所犯之行使偽造私文書罪，既
    非因過失犯罪，即與刑法第七十五條第二項之過失犯罪除外之規定不合，自仍應
    依刑法第七十五條第一項第二款規定撤銷前案之緩刑宣告。原裁定雖未明抗告
    人於緩刑前所犯之罪非過失犯，但其為撤銷前案緩刑之宣告，並無違誤。
  (四)按緩刑之宣告應撤銷者，由受刑人所在地或其最後住所地之地方法院檢察官聲該
    法院裁定之，刑事訴訟法第四百七十六條定有明文。現行法條並無法院應訊問被
    告之意見後，始得予裁定之規定。至最高法院十八年上字第一三六０號判例，係
    依十七年七月二十八日公布之刑事訴訟法第四百九十七條（現行法為四百七十六
    條）第二項「地方法院遇有前項（即現行法第四百七十六條之規定）聲請，應於
    訊問被告或其原審代理人之意見後，裁定之」規定，所議定之判例。惟此項規定
    ，於二十四年一月一日已修正刪除，故前開「應訊向被告意見後裁定」之判例，
    已無強制適用之效力，而僅能謂法院於應否撤銷緩刑宣告之事實欠明時，應於訊
    問被告或其原審代理人之意見後裁定之。本件抗告人於緩刑前犯他罪，而在緩刑
    期內受有期徒刑之宣告，其應撤銷緩刑宣告之事實，已甚明確，自無訊問抗告人
    意見之必要，原審未於裁定前詢問抗告人，並無任何違背法令之可言。
三、綜上所，抗告意旨執前詞指摘原裁定不當，為無理由，應予駁回。
據上論斷，應依刑事訴訟法第四百十二條，裁定如主文。
中    華    民    國     九十二     年       七       月       九       日
                              臺灣高等法院高雄分院刑事第五庭
                                  審判長法官  吳水木
                                        法官  趙文淵
                                        法官  洪慶鐘
右正本證明與原本無異。
不得再抗告。
                                      書記官  彭筱瑗
中    華    民    國     九十二     年       七       月       十       日
                                                                        Ｆ


司法院資訊處製作；財團法人民間司法改革基金會備份。
